臺灣板橋地方法院刑事判決　　　　　　　99年度訴字第3470號
公　訴　人　臺灣板橋地方法院檢察署檢察官
被　　　告　胡景梅
上列被告因毒品危害防制條例案件，經檢察官提起公訴（99年度
毒偵字第6277號），本院依簡式審判程序判決如下：
    主  文
胡景梅施用第一級毒品，累犯，處有期徒刑拾月。扣案海洛因伍
包驗餘淨重共計肆點零貳公克、甲基安非他命貳包驗餘淨重共計
壹點肆陸肆零公克、殘渣袋貳只內之微量海洛因及甲基安非他命
均沒收銷燬之；上開海洛因、甲基安非他命之外包裝袋共計玖只
、吸食器壹組均沒收。
    事  實
一、胡景梅前因施用毒品案件，經本院以88年度毒聲字第2483號
    裁定送觀察、勒戒後，認無繼續施用毒品之傾向，而於民國
    88年5 月3 日執行完畢釋放出所，並由臺灣板橋地方法院檢
    察署檢察官以88年度偵字第3414號、第3628號、第9922號及
    88年度偵緝字第717 號為不起訴處分確定。惟其於上開觀察
    、勒戒執行完畢釋放後五年內，復因於88年6 月20日起至同
    年月22日期間連續施用第二級毒品案件，經本院以88年度毒
    聲字第4081號裁定送觀察、勒戒後，認有繼續施用毒品之傾
    向，再經本院以88年毒聲字第4545號裁定令入戒治處所施以
    強制戒治，檢察官並依法聲請簡易判決處刑，由本院三重簡
    易庭以88年度重簡字第1146號刑事簡易判決判處有期徒刑四
    月，如易科罰金以銀元三百元折算一日確定，嗣於90年4 月
    10日易科罰金執行完畢。
二、胡景梅前因連續施用第一級、第二級毒品案件，經本院以94
    年度訴字第689 號刑事判決分別判處有期徒刑十月、七月，
    並由臺灣高等法院以94年度上訴字第3305號刑事判決駁回上
    訴確定；復因連續施用第一級毒品案件，經本院以95年度訴
    字第758 號刑事判決判處有期徒刑一年五月，後因撤回上訴
    而確定；又因竊盜案件，經本院以95年度易字第519 號刑事
    判決判處有期徒刑一年，並由臺灣高等法院以96年度上易字
    第369 號刑事判決駁回上訴確定。前述四案件嗣經臺灣高等
    法院以97年度聲減字第384 號裁定各減其刑期二分之一，並
    將前二案件定執行刑為有期徒刑七月，後二案件則定執行刑
    為有期徒刑一年一月確定，經入監接續執行後，於97年7 月
    22日縮刑期滿執行完畢。
三、詎胡景梅仍未悛悔，復基於施用第一級毒品海洛因（下稱海
    洛因）及第二級毒品甲基安非他命（下稱甲基安非他命）之
    犯意，於99年8 月4 日夜間10時許，在其當時位於臺北縣三
    重市（現改制為新北市三重區○○○街148 巷36號之住處內
    ，以將海洛因及甲基安非他命粉末置於吸食器內，再以火燒
    烤下方使其產生煙霧而加以吸用、及將海洛因及甲基安非他
    命粉末摻入香菸後，再點火吸食其煙霧等方式，同時非法接
    續施用海洛因及甲基安非他命。嗣於99年8 月5 日上午11時
    35分許，為警持拘票、搜索票在上址查獲，並扣得海洛因五
    包（驗餘淨重共計4.02公克）、甲基安非他命二包（驗餘淨
    重共計1.4640公克）、毒品殘渣袋二只、分裝袋十六只、分
    裝匙二支、電子磅秤一台、吸食器一組等物，經警採集尿液
    ，送驗結果呈鴉片類（嗎啡）及甲基安非他命類陽性反應，
    而悉上情。
四、案經新竹市政府警察局報請臺灣板橋地方法院檢察署檢察官
    偵查起訴。
    理  由
一、本件被告胡景梅所犯係死刑、無期徒刑、最輕本刑為三年以
    上有期徒刑以外之罪，其於準備程序中就被訴事實為有罪之
    陳述，經法官告知簡式審判程序之旨，並聽取公訴人及被告
    之意見後，本院業已於100 年4 月27 日依刑事訴訟法第273
    條之1 第1 項之規定，合議裁定由受命法官獨任進行簡式審
    判程序，合先敘明。
二、前揭事實業據被告於警詢、偵查及本院審理中均供承不諱，
    而其於上開時、地為警查獲後所採尿液，經送臺灣尖端先進
    生技醫藥股份有限公司以EIA 酵素免疫分析法初步檢驗，再
    以GC/MS 氣相層析質譜儀法確認檢驗結果，確均呈鴉片類（
    嗎啡）及甲基安非他命類陽性反應乙節，亦有該公司99年8
    月20日濫用藥物檢驗報告、新竹市警察局毒品犯罪嫌疑人尿
    液採驗作業管制紀錄表各一份附卷可稽，暨毒品海洛因五包
    、甲基安非他命二包、毒品殘渣袋二只、分裝袋十六只、分
    裝匙二支、電子磅秤一台、吸食器一組等物扣案可資佐證。
    前揭扣案毒品經送鑑定後，確實含有海洛因、甲基安非他命
    成分等情，復有法務部調查局濫用藥物實驗室99年8 月25日
    調科壹字第09923019100 號鑑定書、行政院衛生署草屯療養
    院99年8 月24日草療鑑字第0990800171號鑑定書各一份在卷
    可按，被告之自白既有上開證據足資補強，應堪信為真實。
    據此，本案事證明確，被告犯行堪以認定。
三、查被告前因施用毒品案件，經本院以88年度毒聲字第2483號
    裁定送觀察、勒戒後，認無繼續施用毒品之傾向，而於88年
    5 月3 日執行完畢釋放出所，並由臺灣板橋地方法院檢察署
    檢察官以88年度偵字第3414號、第3628號、第9922號及88年
    度偵緝字第717 號為不起訴處分確定。惟其於上開觀察、勒
    戒執行完畢釋放後五年內，復因於88年6 月20日起至同年月
    22日期間連續施用第二級毒品案件，經本院以88年度毒聲字
    第4081號裁定送觀察、勒戒後，認有繼續施用毒品之傾向，
    再經本院以88年毒聲字第4545號裁定令入戒治處所施以強制
    戒治，檢察官並依法聲請簡易判決處刑，由本院三重簡易庭
    以88年度重簡字第1146號刑事簡易判決判處有期徒刑四月確
    定等情，有上開聲請書、臺灣高等法院被告前案紀錄表各一
    份在卷可按。被告既曾於因施用毒品案件而經觀察、勒戒執
    行完畢釋放後之五年內，再犯毒品危害防制條例第10條第2
    項所定之施用第二級毒品罪，並經法院判刑確定，即屬「五
    年內再犯」之情形，再犯率甚高，原所實施之觀察、勒戒已
    無法收其實效，此次再犯上開條例第10條第1 項、第2 項之
    罪，即應依上開條例第23條第2 項之規定逕予論罪科刑。
四、論罪科刑部分：
(一)按海洛因、甲基安非他命分別為毒品危害防制條例第2 條第
    2 項第1 款、第2 款所定之第一級、第二級毒品，故核被告
    所為，係犯上開條例第10條第1 項之施用第一級毒品罪及同
    條第2 項之施用第二級毒品罪。其施用前持有第一級毒品海
    洛因、第二級毒品甲基安非他命之行為，均為其施用之高度
    行為所吸收，而不另論罪。又其係於同一日在同一處所之密
    接時、地接續以吸食器燒烤吸用、摻入香菸後點火吸食等方
    式同時施用海洛因及甲基安非他命，為接續犯，應包括於一
    行為予以評價。被告以一行為同時施用海洛因及甲基安非他
    命，為想像競合犯，應依刑法第55條規定從一重依施用第一
    級毒品罪處斷。
(二)被告前因連續施用第一級、第二級毒品案件，經本院以94年
    度訴字第689 號刑事判決分別判處有期徒刑十月、七月，並
    由臺灣高等法院以94年度上訴字第3305號刑事判決駁回上訴
    確定；復因連續施用第一級毒品案件，經本院以95年度訴字
    第758 號刑事判決判處有期徒刑一年五月，後因撤回上訴而
    確定；又因竊盜案件，經本院以95年度易字第519 號刑事判
    決判處有期徒刑一年，並由臺灣高等法院以96年度上易字第
    369 號刑事判決駁回上訴確定。前述四案件嗣經臺灣高等法
    院以97年度聲減字第384 號裁定各減其刑期二分之一，並將
    前二案件定執行刑為有期徒刑七月，後二案件則定執行刑為
    有期徒刑一年一月確定，經入監接續執行後，於97年7 月22
    日縮刑期滿執行完畢乙節，有上開被告前案紀錄表一份在卷
    可按，其受有期徒刑執行完畢後五年內，故意再犯本件有期
    徒刑以上之罪，為累犯，應依刑法第47條第1 項之規定加重
    其刑。
(三)本院爰審酌被告前已有因施用毒品而經觀察、勒戒、強制戒
    治及多次論罪科刑之紀錄，有上開被告前案紀錄表一份在卷
    可按，猶再犯本件施用毒品犯行，可徵其悔意不深，遠離毒
    品之意志薄弱，惟其施用毒品係自戕行為，對他人法益尚無
    具體危害，及其施用毒品之動機，持有海洛因驗餘淨重達4.
    02公克、甲基安非他命驗餘淨重達1.4640公克，數量甚多，
    暨犯罪後坦承犯行之態度等一切情狀，量處如主文所示之刑
    ，以資懲儆。
(四)扣案海洛因五包內之海洛因 (驗餘淨重共計4.02公克)、 甲
    基安非他命二包內之甲基安非他命（驗餘淨重共計1.4640公
    克）及殘渣袋二只內殘餘粉末，分別係第一級、第二級毒品
    ，不問屬於犯人與否，均應依毒品危害防制條例第18條第1
    項前段規定宣告沒收銷燬之。至盛裝上開海洛因、甲基安非
    他命之外包裝袋共計九只，有防制毒品裸露、潮濕及便於攜
    帶之功能，與扣案吸食器一組，均係被告所有供犯本件施用
    毒品犯行所用之物，業據其供承在卷，爰併依刑法第38條第
    1 項第2 款之規定沒收之。又被告此次為警查獲後，雖亦因
    涉嫌販賣第二級毒品及轉讓禁藥而經檢察官起訴後，由本院
    以100 年度訴緝字第92號案件審理中，惟該案所指販賣及轉
    讓甲基安非他命之時間均在99年6 月28日之前（參見該案起
    訴書），是本案所扣案之甲基安非他命部分，顯與其先前所
    為之販賣、轉讓行為並無直接關聯，自仍應於本案中予以沒
    收。另扣案之分裝袋十六只、分裝匙二支、電子磅秤一台等
    物，雖被告供承亦係供其施用毒品所用之物，然於前揭被告
    所涉販賣、轉讓甲基安非他命案件中，經檢察官認為係供其
    販賣、轉讓甲基安非他命所用之物，而於該案中聲請法院併
    予沒收，本院認上開物品既為該案之證物，且非違禁物，於
    本案中即不宜逕行予以宣告沒收，附此敘明。
據上論斷，應依刑事訴訟法第273 條之1 第1 項、第299 條第1
項前段，毒品危害防制條例第10條第1 項、第2 項、第18條第1
項前段，刑法第11條前段、第55條、第47條第1 項、第38條第1
項第2 款，判決如主文。
本案經檢察官陳旭華到庭執行職務。
中    華    民    國    100   年    4     月    29    日
                  刑事第九庭  法  官  張紹省
上列正本證明與原本無異。
如不服本判決，應於判決送達後10日內敘明上訴理由，向本院提
出上訴狀 (應附繕本) ，上訴於臺灣高等法院。其未敘述上訴理
由者，應於上訴期間屆滿後20日內向本院補提理由書「切勿逕送
上級法院」。
                              書記官  周雅玲
中    華    民    國    100   年    4     月    29    日
附錄本案論罪科刑法條全文：
毒品危害防制條例第10條
施用第一級毒品者，處六月以上五年以下有期徒刑。
施用第二級毒品者，處三年以下有期徒刑。